臺灣高雄地方法院刑事判決　　　　　　　94年度訴字第1344號
公　訴　人　臺灣高雄地方法院檢察署檢察官
被　　　告　乙○○　男　30歲.
上列被告因毒品危害防制條例案件，經檢察官提起公訴（94年度
毒偵字第1506號），本院判決如下：
    主  文
乙○○連續施用第一級毒品，處有期徒刑拾月。
    事  實
一、乙○○於民國89年間因施用毒品案件，經臺灣高雄地方法院
    檢察署檢察官聲請本院以89年度毒聲字第4654號裁定送觀察
    、勒戒後，認無繼續施用之傾向，於89年6月30日釋放，經
    臺灣高雄地方法院檢察署檢察官以89年9月4日以89年度毒偵
    字第3908號不起訴處確定，復於92年間又因施用毒品案件，
    經臺灣高雄地方法院檢察署檢察官聲請本院以92年度毒聲字
    第5658號裁定送觀察、勒戒後，認無繼續施用毒品之傾向，
    於92年9月30日釋放，再經台灣高雄地方法院檢察署於92年9
    月26日以92年度毒偵字第5538號不起訴處分確定。又於93年
    間因施用第1級毒品海洛因案件，經本院判處有期徒刑1年確
    定（現在執行中，不構成累犯），詎乙○○仍不知悔改，明
    知海洛因業經公告列為毒品危害防制條例第2條第2項第1款
    之第1級毒品，不得非法持有、施用，猶不知戒絕悔改，於
    觀察、勒戒執行完畢釋放後，5年內基於施用第1級毒品海洛
    因之概括犯意，自93年11月11日起至93年11月25日下午2時
    30分警詢採尿前回溯24小時內之某時止（不含警力拘束期間
    ），在高雄縣鳳山市鳳農市場廁所內、鳳山市忠孝國小對面
    公園內，及其位於高雄縣鳳山市○○路387巷19號住處內，
    將海洛因摻入水以針筒注射手臂血管之方式，施用第1級毒
    品海洛因多次，平均1天施用3次，嗣因警方依據楊志鴻之陳
    述，循線追查乙○○涉嫌販賣第2級毒品甲基安非他命罪嫌
    ，於93年11月25日自上午11時50分起至同日下午2時30分許
    ，於製作警詢筆錄時，採取其尿液送驗後始知上情。
二、案經澎湖縣警察局馬公分局移送臺灣澎湖地方法院檢察署檢
    察官呈轉臺灣高等法院高雄分院檢察署檢察長核轉臺灣高雄
    地方法院檢察署檢察官偵查起訴。
    理  由
一、訊據被告固於本院審理中坦承連續施用第1級毒品海洛因多
    次之事實，惟辯稱：其最後1次施用海洛因之時間係於為警
    採尿前10餘天云云，惟查：被告於93年11月25日下午2時30
    分許在警詢中採取之尿液經送檢驗結果，呈嗎啡陽性反應，
    此有澎湖縣衛生局煙毒尿液檢驗成績書、姓名編號對照表各
    1 紙附卷可稽（參見警卷第號5、7頁）。按海洛因經注射入
    人體後，約百分之80於24四小時內自尿中排出，一般而言，
    尿液中能否驗出嗎啡陽性反應與其投與量、投與途徑、採尿
    時間、個人體質及檢驗方法之靈敏度有關，此有行政院衛生
    署藥物食品檢驗局（81）藥檢壹字第8114885號函示明確。
    另按海洛因施用入人體後水解還原成嗎啡，再循嗎啡之代謝
    方式排出體外，業據行政院衛生署藥物食品檢驗局73藥檢壹
    字第030221號函說明綦詳，且依醫學臨床實驗及根據英國藥
    學會出版Isolation and Indenti fica tion of Drugs一書
    第293頁載明：海洛因經注射入人體後，在體內迅速水解成
    6Monoa cety Imorphine，再緩緩繼續水解成嗎啡，然後再
    循嗎啡之代謝方式排出，同書第431至432頁並載有：嗎啡經
    注射入人體後，約50％以上於8小時內自尿中排出，至24小
    時排出約90％，但48小時後仍有微量可檢出等語。準此，足
    徵被告最後1次施用海洛因之時間應係為警採尿時即93年11
    月25日下午2時30分許回溯24小時內之某時為之，被告辯稱
    其最後1次施用海洛因係於採尿前10餘天云云，洵非可採。
  (二)按犯毒品危害防制條例第10條施用第1級毒品之罪者，檢察
    官應聲請法院裁定令被告入勒戒處所觀察、勒戒，經觀察、
    勒戒後，認無繼續施用毒品傾向者，應即釋放，並為不起訴
    之處分，觀察、勒戒執行完畢釋放後5年內再犯第10條之罪
    ，檢察官應依法追訴，此觀諸毒品危害防制條例第20條第1
    項、第2項、第23條第2項前段規定自明。被告於89年間因施
    用毒品案件，經臺灣高雄地方法院檢察署檢察官聲請本院以
    89年度毒聲字第4654號裁定送觀察、勒戒後，認無繼續施用
    之傾向，於89年6月30日釋放，經臺灣高雄地方法院檢察署
    檢察官以89年9月4日以89年度毒偵字第3908號不起訴處確定
    ，復於92年間又因施用毒品案件，經臺灣高雄地方法院檢察
    署檢察官聲請本院以92年度毒聲字第5658號裁定送觀察、勒
    戒後，認無繼續施用毒品之傾向，於92年9月30日釋放，再
    經台灣高雄地方法院檢察署於92年9 月26日以92年度毒偵字
    第5538號不起訴處分確定，其於觀察、勒戒執行完畢釋放後
    ，5年內再犯本件施用第1級毒品海洛因之犯行，揆諸首開說
    明，本案事證明確，被告犯行，至堪認定。
二、次按海洛因為毒品危害防制條例第2 條第2 項第1 款所明定
    之第1 級毒品。核被告所為，係犯同條例第10條第1 項施用
    第1級 毒品罪。被告持有第1 級毒品海洛因後進而施用，持
    有之低度行為各為施用之高度行為所吸收，不另論持有第1
    級毒品之罪。其先後多次施用第1 級毒品海洛因犯行，時間
    緊接，手法相同，所犯又係構成要件罪名相同之罪，顯係基
    於概括犯意為之，為連續犯，依刑法第56條之規定，論以1
    罪，並加重其刑。公訴人爰審酌被告前因施用毒品，經觀察
    、勒戒，仍未能徹底戒絕毒品，再犯本案施用第1級毒品犯
    行，顯見其無戒毒悔改之意，惟念其施用施用毒品乃自戕一
    己之身體健康，尚未對他人造成危害，且犯後坦承大部犯行
    等一切情狀，量處如主文所示之刑。
據上論斷，應依刑事訴訟法第299條第1項前段，毒品危害防制條
例第10條第1項、第18條第1項前段、刑法第11條、第56條，判決
如主文。
本案經檢察官甲○○到庭執行職務。
中　　華　　民　　國　　94　　年　　5　　月　　31　　日
                  鳳山刑事第3庭     審判長法　官  張桂美
                                          法  官  莊珮君
                                          法  官  唐中興
以上正本證明與原本無異。
如不服本判決，應於收受送達後10日內向本院提出上訴書狀。
　　　　　　　　　　　　　　　　　　　    書記官  陳掌珠
中　　華　　民　　國　　94　　年　　5　　月　　31　　日
附錄參考法條：
毒品危害防制條例第10條第1項
施用第1級毒品者，處6月以上5年以下有期徒刑。
